臺灣嘉義地方法院刑事裁定
110年度聲字第855號
聲  請  人  臺灣嘉義地方檢察署檢察官
受  刑  人  鄭涼城


                    （現於法務部○○○○○○○○○○○                        執行中）
上列聲請人因受刑人數罪併罰有二裁判以上，聲請定其應執行之
刑（110年度執字第1312號），本院裁定如下：
    主  文
鄭涼城因犯如附表所示各罪所處之刑，應執行有期徒刑貳年貳月
。
    理  由
一、聲請意旨略以：受刑人鄭涼城因犯如附表所示之罪，先後經
    判決確定如附表所示之刑，應依刑法第53條及第51條第5款
    定其應執行之刑，爰依刑事訴訟法第477條第1項之規定聲請
    裁定等語。
二、裁判確定前犯數罪者，併合處罰之，但有下列情形之一者，
    不在此限：一、得易科罰金之罪與不得易科罰金之罪；二、
    得易科罰金之罪與不得易服社會勞動之罪；三、得易服社會
    勞動之罪與不得易科罰金之罪；四、得易服社會勞動之罪與
    不得易服社會勞動之罪；前項但書情形，受刑人請求檢察官
    聲請定應執行刑者，依刑法第51條規定定之；又數罪併罰有
    二裁判以上者，依刑法第51條之規定，定其應執行之刑；而
    數罪併罰，分別宣告其罪之刑，宣告多數有期徒刑者，於各
    刑中之最長期以上，各刑合併之刑期以下，定其刑期，但不
    得逾30年，刑法第50條、第53條、第51條第5 款分別定有明
    文。再民國103年6月4日修正刑事訴訟法第370條第2項、第3
    項，已針對第二審上訴案件之定應執行刑，明定有不利益變
    更禁止原則之適用。而分屬不同案件之數罪併罰有應更定執
    行刑之情形，在法理上亦應同受此原則之拘束。亦即基於有
    利被告之不利益變更禁止原則，分屬不同案件之數罪併罰定
    執行刑，上開更定之應執行刑，不應比前定之應執行刑加計
    其他裁判所處刑期後為重，否則即與法律秩序理念及法律目
    的之內部界限有違，難認適法。
三、受刑人犯如附表所示各罪，經法院先後判處如附表所示之刑
    ，均經確定在案，有各該判決書及臺灣高等法院被告前案紀
    錄表在卷可稽。其中受刑人所犯如附表編號4至5所示各罪係
    得易科罰金之刑，而如附表編號1至3所示各罪係不得易科罰
    金之刑，屬刑法第50條第1項但書第1款所示不得併合處罰之
    情形。本件檢察官依受刑人之請求向本院聲請定其應執行之
    刑，有臺灣嘉義地方檢察署定刑聲請書1份附卷足憑，經本
    院審核結果，認檢察官之聲請為正當，應予准許。爰審酌受
    刑人對本件檢察官聲請定應執行刑表示沒有意見（見卷附本
    院陳述意見調查表）、受刑人所犯如附表所示各罪之犯罪態
    樣均為詐欺罪、整體行為責任與刑罰目的、犯罪之時間間隔
    、侵犯法益之綜合效果、各罪依其犯罪情節所量定之刑，並
    考量定應執行刑時，所生刑罰邊際效應遞減及合併刑罰痛苦
    程度遞增等情狀，復審酌如附表編號1至2所示各罪曾經臺灣
    彰化地方法院以109年度易字第574號判決判處應執行有期徒
    刑1年，受刑人提起上訴後，經臺灣高等法院臺中分院認上
    訴不符法律上程式，以109年度上易字第1406號判決駁回上
    訴確定，是以，本院定應執行刑，除不得逾越前述法律之外
    部性界限，即不得重於附表所示各罪之總和；亦應受內部性
    界限之拘束，即不重於上開所定之執行刑加計附表編號3至5
    各罪所處刑期之總和（即有期徒刑2年4月），爰定其應執行
    之刑如主文所示。又刑事判決關於有期徒刑得易科罰金之規
    定，刑法第41條固有明文，惟數罪併罰中之一罪，依刑法規
    定得易科罰金，若因與不得易科之他罪併合處罰結果，而不
    得易科罰金時，原可易科部分所處之刑，無庸為易科折算標
    準之記載（司法院釋字第144、679號解釋意旨參照）。受刑
    人所犯如附表編號4至5所示各罪雖本得易科罰金，然與其所
    犯如附表編號1至3所示不得易科罰金之刑併合處罰之結果，
    本院於定執行刑時，自無庸為易科罰金折算標準之記載。
四、依刑事訴訟法第477條第1項，刑法第50條第2項、第53條、
    第51條第5款，裁定如主文。
中　　華　　民　　國　　110 　年　　11　　月　　22　　日
                  刑事第七庭    法  官  胡文傑
以上正本證明與原本無異。
如不服本裁定，應於送達後5日內，向本院提出抗告狀。
中　　華　　民　　國　　110 　年　　11　　月　　22　　日
                                書記官　蘇姵容
附表：受刑人鄭涼城定應執行刑案件一覽表
編　　號  1 2 3 罪　　名  詐欺 詐欺 詐欺 宣告刑  有期徒刑8月 有期徒刑7月 有期徒刑7月 犯罪日期  108年11月11日 109年2月19日 109年1月31日 偵查(自訴)機關 年度案號  彰化地檢109年度偵字第6769、6770號(聲請書漏載6770號) 彰化地檢109年度偵字第6769、6770號(聲請書漏載6770號) 彰化地檢109年度偵字第7585號 最後 事實審 法院 彰化地院 彰化地院 彰化地院  案號 109年度易字第574號 109年度易字第574號 109年度易字第885號  判決日期 109年11月11日 109年11月11日 109年12月18日 確定 判決 法院 臺中高分院 臺中高分院 彰化地院  案號 109年度上易字第1406號 109年度上易字第1406號 109年度易字第885號  判決確定日期 109年12月30日（聲請書誤載為110年1月5日） 109年12月30日（聲請書誤載為110年1月5日） 110年3月2日  備註   編號1、2經同案定應執行有期徒刑1年確定。   

編　　　號  4 5 以下空白 罪　　　名  詐欺 詐欺  宣　告　刑  有期徒刑3月，如易科罰金，以新臺幣1000元折算一日。 有期徒刑6月，如易科罰金，以新臺幣1000元折算一日。  犯罪日期  109年2月9日 108年11月15日  偵查(自訴)機關年度案　號  嘉義地檢109年度偵字第5266號 臺中地檢109年度偵字第3957號  最　後 事實審 法院 嘉義地院 臺中地院   案號 109年度朴簡字第412號 109年度簡字第1152號   判決日期 109年12月25日 109年11月27日  確　定 判　決 法院 嘉義地院 臺中地院   案號 109年度朴簡字第412號 109年度簡字第1152號   判決確定日期 110年4月16日 110年4月27日   備註